臺灣高等法院刑事裁定
109年度上訴字第2499號
聲  請  人  
即  被  告  李鴻勳



選任辯護人  陳敬穆律師
上列聲請人因違反毒品危害防制條例案件，聲請具保停止羈押，
本院裁定如下：
    主  文
聲請駁回。
    理  由
一、聲請意旨略以：聲請人即被告李鴻勳（下稱被告）雖經法院
    判刑15年6月，已提起上訴，然依刑事訴訟法第101條規定，
    可知羈押在實質要件上，除被告犯罪嫌疑重大外，尚須有羈
    押之必要性。被告經營販賣豬肉生意，家中僅有年邁母親、
    妻子及2名子女，被告因在押，無法經營生意，致家中生活
    生計無法營生，請體恤被告為人子、為人父的牽掛與操心，
    被告後續不會耽誤程序進行，願承擔後續法律程序及刑責，
    並願限制住居，定時向法院或最近派出所報到，請准許被告
    具保停止羈押，爰依法提出聲請等語。
二、按被告經法官訊問後，認為犯罪嫌疑重大，而所犯為最輕本
    刑為5年以上有期徒刑之罪，有相當理由認為有逃亡、湮滅
    、偽造、變造證據或勾串共犯或證人之虞，非予羈押，顯難
    進行審判或執行者，得羈押之，刑事訴訟法第101條第1項第
    3款定有明文。該款規定之羈押，係因被告所犯為死刑、無
    期徒刑或最輕本刑為5年以上有期徒刑之罪者，其可預期判
    決之刑度既重，該被告為規避刑罰之執行而妨礙追訴、審判
    程序進行之可能性增加，國家刑罰權有難以實現之危險，故
    如有相當理由認為其有逃亡、湮滅、偽造、變造證據或勾串
    共犯或證人等之虞，法院斟酌命該被告具保、責付或限制住
    居等侵害較小之手段，均不足以確保追訴、審判或執行程序
    之順利進行，非予羈押，顯難進行追訴、審判或執行，非不
    得羈押之。而羈押乃拘禁被告之強制處分，其目的係在於保
    全證據、確保刑事訴訟程序之進行及刑罰權之執行。是被告
    經法官訊問後，究竟有無刑事訴訟法第101條第1項各款之情
    形，均屬事實問題，法院應按訴訟之程度，卷證資料及其他
    一切情事斟酌之；又羈押之被告除有刑事訴訟法第114條各
    款所列情形之一，經聲請具保停止羈押而不得予以駁回外，
    其他因犯罪經依法羈押之被告應否許可停止羈押，事實審法
    院本有斟酌訴訟進行程度及其他一切情事自由裁量之權（最
    高法院97年度台抗字第443號、97年度台抗字第777號裁定意
    旨參照）。
三、經查：　　　　
（一）被告因違反毒品危害防制條例案件，前經本院於109年7月
      15日訊問後，認被告雖否認販賣毒品，然據原審判決所引
      用之證人證述及監聽譯文資料，認被告違反毒品危害防制
      條例第4條第1項販賣第一級毒品罪，犯罪嫌疑重大，所犯
      為死刑、無期徒刑或最輕本刑5年以上有期徒刑之罪，有
      刑事訴訟法第101條第1項第3款情形，並有羈押之必要，
      於民國109年7月15日裁定羈押，嗣因羈押期間將屆滿，經
      本院於109年10月5日訊問被告，被告雖否認犯行，但據證
      人之證述，及卷內所附書證及物證資料，即被告所持用行
      動電話之監聽譯文、並扣得毒品海洛因3包等物可佐，及
      卷內所附相關書證及物證等，且被告違反毒品危害防制條
      例第4條第1項之販賣第一級毒品罪，為最輕本刑為5年以
      上有期徒刑之重罪，依常情一般人畏懼重罪入監執行之心
      理，有相當理由足認被告有逃亡之虞，且具保、責付或限
      制住居等均不足以確保審判或執行程序之順利進行，並審
      酌公共利益及被告個人人身自由之私益，及防禦權受限制
      之程度，為後續審判及徒刑之執行，仍有羈押之必要，自
      109年10月15日起延長羈押2月在案。
（二）本院審酌：
 　1、被告犯罪嫌疑確屬重大：
　　　被告因涉犯毒品危害防制條例第4條第1項販賣第一級毒品
      罪，經臺灣宜蘭地方檢察署檢察官提起公訴，並經原審臺
      灣宜蘭地方法院以108年度訴字第295號判處15年2月（2罪
      ），應執行刑有期徒刑15年6月在案，嗣被告提起上訴，
      本院以109年度上訴字第2499號判決駁回被告上訴，足徵
      被告犯罪嫌疑確屬重大。
 　2、被告有刑事訴訟法第101條第1項第3款羈押原因並未消滅
      ： 
　　　被告所犯違反前述條例第4條第1項販賣第一級毒品罪，法
      定刑分別為「處死刑或無期徒刑；處無期徒刑者，得併科
      新臺幣2千萬元以下罰金」，即所犯係屬死刑、無期徒刑
      或最輕本刑5年以上有期徒刑之罪。且被告除經原審判處
      重刑，本院亦於109年9月30日宣判，駁回被告之上訴，衡
      諸社會大眾一般之認知，被訴重罪者經法院宣告重刑後，
      其為規避刑罰執行，妨礙審判程序進行及刑之執行之可能
      性增加，國家刑罰權難以實現之危險亦較大，已如前述。
      本件被告就販賣第一級毒品罪（2罪）均量處有期徒刑15
      年2月，並經原審定應執行有期徒刑15年6月，可預期判決
      之刑度既重，被告為規避刑罰之執行而妨礙審判程序進行
      之可能性增加，自仍有相當理由認被告有逃亡之虞，經核
      合於司法院釋字第665號之「相當理由」認定標準。自仍
      有刑事訴訟法第101條第1項第3款羈押原因。
 　3、被告有繼續羈押之必要： 　　
　　　被告雖聲請具保停止羈押。惟被告所犯販賣第一級毒品罪
      ，對社會法益損害非輕，權衡國家刑事司法權之有效行使
      、社會秩序及公共利益、被告人身自由之私益及防禦權受
      限制之程度，倘不予以羈押，顯難進行審判及執行程序，
      亦難以具保等方式代替羈押，為防免逃亡等情實際發生，
      經斟酌訴訟進行程度及其他一切情事，本院認對被告維持
      羈押處分尚屬適當、必要，合乎比例原則，亦與司法院釋
      字第665號解釋意旨無違。聲請意旨所述其需照顧家中妻
      小及年邁罹病母親云云，經核則實無從改變本件確有羈押
      必要之認定。
 　4、被告無刑事訴訟法第114條不得駁回聲請之情形：
　　　被告聲請具保停止羈押，經核並無刑事訴訟法第114條各
      款所定聲請停止羈押不得駁回之情形。
四、綜上所述，基於被告人權保障及公共利益之均衡維護，本院
    認被告於現階段之訴訟程序中，既有羈押之原因，且無羈押
    以外之方法可資代替，尚有繼續羈押之必要。此外復無刑事
    訴訟法第114條所定情形。被告聲請具保停止羈押，為無理
    由，應予駁回。
五、據上論斷，依刑事訴訟法第220條，裁定如主文。
中　　華　　民　　國　　109 　年　　11　　月　　27　　日
                  刑事第十四庭  審判長法　官  黃斯偉
                                      法　官  許泰誠
                                      法　官  程克琳
以上正本證明與原本無異。
如不服本裁定，應於收受送達後五日內向本院提出抗告狀。
                                      書記官  劉靜慧
中　　華　　民　　國　　109 　年　　11　　月　　27　　日